---
title: "Dados Censo 2010"
output: 
  html_document:
    df_print: paged
---

# DADOS CENSITÁRIOS

Os dados censitários são resultados do **Censo Demográfico** de 2010, realizado pelo Instituto Brasileiro de Geografia e Estatística (IBGE).

Pacotes necessários

```{r, echo=FALSE, error=FALSE, warning=FALSE, message=FALSE}
#abrindo as bibliotecas necessárias
library(data.table)
library(broom)
library(tidyverse)
library(ggplot2)
library(ggthemes)
library(knitr)
library(DT)
library(geobr)
library(sf)
library(lwgeom)

library(readxl)
library(cleangeo)

library(dplyr)

#notacao cientifica
options(scipen=999)

setwd("C:/Users/gilma/OneDrive/Área de Trabalho/2022/Master project/Dados Pesquisa")
```

# Dados Estatísticos

## Dados censitários

### Dados do Resultados do Universo agregados por setores censitários.

-   Arquivo Básico

```{r,error=FALSE, warning=FALSE, message=FALSE}

#resultados do universo agregados por setores censitarios

#Arquivos basicos UF

#criando lista dos arquivos básico
basico<- list.files(path="CENSO 2010/Resultados do Universo", patter='Basico', recursive=T,full.names=T)
basico<- basico[basico %like% '.csv']

#Funcao para ler os arquivos csv do censo 2010
          leitor_csv<- function(x){
#Para abrir os arquivos especificar o delimitador, o separador decimal e o encoding -para acentos. Precisei definir como character as colunas para não dar erro
          resultado<- read_delim(x,delim=";",
                                  col_types = cols(.default="c"),
                                 locale=locale(encoding='latin1',
                                       decimal_mark = ","))
                                           return(resultado)}

#Abrir e combinar todos os arquivos básico em um unico tibble, seleção das variáveis
dados_basico<- basico%>%
  map_df(leitor_csv)%>% 
  #selecionando variáveis
   select(Cod_setor,
          Cod_UF, 
          `Nome_da_UF `,
          Cod_municipio, 
          Nome_do_municipio, 
          V001,
          V002)%>%
  #renomeando
              rename(domicilios=V001,
                    moradores=V002)

#conferindo as categorias de cada coluna
str(dados_basico)
```

-   Arquivo Domicilio 01

```{r,error=FALSE, warning=FALSE, message=FALSE}
#Arquivos Domicilio01_UF

#criando lista dos arquivos domicilio01
domicilio01<- list.files(path="CENSO 2010/Resultados do Universo", patter='Domicilio01', recursive=T,full.names=T)
domicilio01<- domicilio01[domicilio01 %like% '.csv']

#leitura dos dados
dados_domicilio01<- domicilio01%>%
  map_df(leitor_csv)%>% 
  #selecionando variáveis
   select(Cod_setor,
          V012,
          V017,
          V018,
          V023,
         V035)%>%
         
#renomeando
            rename(clixo=V035,
                   agua=V012,
                   sban=V023, 
                   redeesg=V017,
                   fossa=V018 )

```

-   Arquivo Pessoa03

```{r,error=FALSE, warning=FALSE, message=FALSE}
#Arquivos Pessoa03_UF

#criando lista dos arquivos domicilio01
pessoa03<- list.files(path="CENSO 2010/Resultados do Universo", patter='Pessoa03', recursive=T,full.names=T)
pessoa03<- pessoa03[pessoa03 %like% '.csv']

#leitura dos dados
dados_pessoa03<- pessoa03%>%
  map_df(leitor_csv) %>% 
  #selecionando variáveis
   select(Cod_setor,
          V002,
          V003,
          V004,
          V005,
          V006)%>%
  #renomeando
              rename(branca=V002, 
                     preta=V003, 
                     amarela=V004,
                     parda= V005, 
                     indigena=V006)

```

-   Arquivo Domicilio Renda

```{r,error=FALSE, warning=FALSE, message=FALSE}
#Arquivos Domicilio Renda


#criando lista dos arquivos domicilio renda
domrenda<- list.files(path="CENSO 2010/Resultados do Universo", patter='DomicilioRenda', recursive=T,full.names=T)
domrenda<- domrenda[domrenda %like% '.csv']

#leitura dos dados
dados_domrenda<- domrenda%>%
  map_df(leitor_csv) %>% 
  #selecionando variáveis
   select(Cod_setor,
          V002,#Total do rendimento nominal mensal dos domicílios particulares
          V003,#Total do rendimento nominal mensal dos domicílios particulares permanentes
          V005,#Domicílios particulares com rendimento nominal mensal domiciliar per capita de até 1/8 salário mínimo
          V006, #Domicílios particulares com rendimento nominal mensal domiciliar per capita de mais de 1/8 a 1/4 salário mínimo
          V007, #Domicílios particulares com rendimento nominal mensal domiciliar per capita de mais de 1/4 a 1/2 salário mínimo
          V008,#Domicílios particulares com rendimento nominal mensal domiciliar per capita de mais de 1/2 a 1 salário mínimo
          V009,#Domicílios particulares com rendimento nominal mensal domiciliar per capita de mais de 1 a 2 salários mínimos
          V010,#Domicílios particulares com rendimento nominal mensal domiciliar per capita de mais de 2 a 3 salários mínimos
          V011,#Domicílios particulares com rendimento nominal mensal domiciliar per capita de mais de 3 a 5 salários mínimos
          V012,#Domicílios particulares com rendimento nominal mensal domiciliar per capita de mais de 5 a 10 salários mínimos
          V013,#Domicílios particulares com rendimento nominal mensal domiciliar per capita de mais de 10 salários mínimos
          V014)%>%#Domicílios particulares sem rendimento nominal mensal domiciliar per capita
  #renomeando
              rename(totalrenda= V002, 
                     totalrendimento=V003, 
                     sm1_8=V005, 
                     sm1_4=V006,
                     smmeio=V007, 
                     smmeio_1=V008, 
                     sm1_2= V009, 
                     sm2_3=V010, 
                     sm3_5= V011, 
                     sm5_10= V012, 
                     sm_10=V013, 
                     semrenda= V014)


```

-   Arquivo Entorno 01

```{r,error=FALSE, warning=FALSE, message=FALSE}
#Arquivos Entorno 01

#criando lista dos arquivos entorno01
entorno01<- list.files(path="CENSO 2010/Resultados do Universo", patter='Entorno01', recursive=T,full.names=T)
entorno01<- entorno01[entorno01 %like% '.csv']


#leitura dos dados
dados_entorno01<- entorno01%>%
  map_df(leitor_csv) %>% 
  #selecionando variáveis
   select(Cod_setor,
          V008,#Domicílios particulares permanentes próprios – Existe iluminação pública
          V009,#Domicílios particulares permanentes próprios – Não existe iluminação pública
          V010,#Domicílios particulares permanentes alugados – Existe iluminação pública
          V011,#Domicílios particulares permanentes alugados – Não existe iluminação pública
          V012,#Domicílios particulares permanentes cedidos – Existe iluminação pública
          V013,#Domicílios particulares permanentes cedidos – Não existe iluminação pública
          V014,#Domicílios particulares permanentes próprios – Existe pavimentação
          V015,#Domicílios particulares permanentes próprios – Não existe pavimentação
          V016,#Domicílios particulares permanentes alugados – Existe pavimentação
          V017,#Domicílios particulares permanentes alugados – Não existe pavimentação
          V018,#Domicílios particulares permanentes cedidos – Existe pavimentação
          V019,#Domicílios particulares permanentes cedidos – Não existe pavimentação
          V020,#Domicílios particulares permanentes próprios – Existe calçada
          V021,#Domicílios particulares permanentes próprios – Não existe calçada
          V022,#Domicílios particulares permanentes alugados – Existe calçada
          V023,#Domicílios particulares permanentes alugados – Não existe calçada
          V024,#Domicílios particulares permanentes cedidos – Existe calçada
          V025,#Domicílios particulares permanentes cedidos – Não existe calçada
          V050,#Domicílios particulares permanentes próprios – Existe esgoto a céu aberto
          V051,#Domicílios particulares permanentes próprios – Não existe esgoto a céu aberto
          V052,#Domicílios particulares permanentes alugados – Existe esgoto a céu aberto
          V053,#Domicílios particulares permanentes alugados – Não existe esgoto a céu aberto
          V054,#Domicílios particulares permanentes cedidos – Existe esgoto a céu aberto
          V055,#Domicílios particulares permanentes cedidos – Não existe esgoto a céu aberto
          V056,#Domicílios particulares permanentes próprios – Existe lixo acumulado nos logradouros
          V057,#Domicílios particulares permanentes próprios – Não existe lixo acumulado nos logradouros
          V058,#Domicílios particulares permanentes alugados – Existe lixo acumulado nos logradouros
          V059,#Domicílios particulares permanentes alugados – Não existe lixo acumulado nos logradouros
          V060,#Domicílios particulares permanentes cedidos – Existe lixo acumulado nos logradouros
          V061)#Domicílios particulares permanentes cedidos – Não existe lixo acumulado nos logradouros
  
  

```
- Responsavel Renda
```{r,error=FALSE, warning=FALSE, message=FALSE}
#Arquivos Responsavel Renda

#criando lista dos arquivos Responsavel Renda
resprenda<- list.files(path="CENSO 2010/Resultados do Universo", patter='ResponsavelRenda', recursive=T,full.names=T)
resprenda<- resprenda[resprenda %like% '.csv']

#leitura dos dados
dados_resprenda<- resprenda%>%
  map_df(leitor_csv)%>% 
  #selecionando variáveis
   select(Cod_setor,
          V022,
          V020)%>%
        #renomeando
            rename(pesrenda=V022,#Total do rendimento nominal mensal das pessoas responsáveis
                   pessresp=V020) #Total de pessoas responsáveis

```




     
* União das informações em uma tabela


```{r,error=FALSE, warning=FALSE, message=FALSE}
#Juntando as tabelas em apenas uma

censo_2010_dados<- dados_basico%>% left_join(dados_domicilio01, by="Cod_setor")%>%
  left_join(dados_domrenda, by="Cod_setor")%>%
    left_join(dados_pessoa03, by="Cod_setor")%>%
    left_join(dados_entorno01, by="Cod_setor")%>%
  left_join(dados_resprenda, by="Cod_setor")
```

### Correções finais no arquivo

```{r,error=FALSE, warning=FALSE, message=FALSE}


#Correcoes do arquivo

#substituindo X por NA
censo_2010_dados[censo_2010_dados=="X"]<-NA


#conversao coluna character as numeric
censo_2010_numeric<- censo_2010_dados%>%select(-Cod_UF,
                                               -Cod_municipio, 
                                               -`Nome_da_UF `,
                                               -Nome_do_municipio)%>%
                                                      lapply(as.numeric)%>%
                                                             data.frame()%>%
  #Para conseguir unir com os dados de string, mantendo os codigos como character
                                                                mutate(Cod_setor=as.character(Cod_setor))
str(censo_2010_numeric)



#Unindo tabelas novamente
censo_2010_dados<-censo_2010_dados%>%select(Cod_setor,
                                            Cod_UF,
                                            Cod_municipio, 
                                            `Nome_da_UF `,
                                            Nome_do_municipio)%>%
  left_join(censo_2010_numeric, by="Cod_setor")

write.csv(censo_2010_dados,"D:/Arquivos/2024/Mestrado/projeto_gilmara/Novembro/Dados Censitarios/censo_2010_setores.csv")


 
#abrindo arquivo shp dos setores dos municipios selecionados

list_geobr()


setores_br<-read_census_tract(code_tract = "all",year=2010,simplified = F,showProgress = T)

setores<-st_read("outputs2024/setores_censo_corrigido_wgs84.shp")

censo_2010<-setores_br%>%  left_join(censo_2010_dados, by=c("code_tract"="Cod_setor"))
colSums(is.na(censo_2010))


censo_2010<-censo_2010%>%
  distinct(code_tract, .keep_all = TRUE)

write_sf(censo_2010,"D:/Arquivos/2024/Mestrado/projeto_gilmara/Novembro/Dados Censitarios/setores_2010_br.shp")
#teste geobr2022
#setores2022<-read_census_tract(code_tract = "all", year=2022)
#write_sf(setores2022,"D:/Arquivos/2024/Mestrado/projeto_gilmara/Novembro/Dados Censitarios/setores_2022_br.shp")
```


### Dados Censo 2022
```{r}
#abrir tabelas
#Arquivo básico
basico_2022<-read.csv2("D:/Arquivos/2024/Mestrado/projeto_gilmara/Novembro/Dados Censitarios/censo2022_originais/RU_112024/Agregados_por_setores_basico_BR.csv")%>%
  select(CD_SETOR,SITUACAO,CD_SIT,CD_TIPO,AREA_KM2,CD_MUN,v0001,v0005)%>%
  rename(pessoas=v0001,
         med_moradores=v0005)
#Arquivo domicilios parte01
dompt1_2022<-read.csv2("D:/Arquivos/2024/Mestrado/projeto_gilmara/Novembro/Dados Censitarios/censo2022_originais/RU_112024/Agregados_por_setores_caracteristicas_domicilio1_BR.csv")%>%
  select(CD_setor,V00001,V00002,V00050)%>%
  rename(dppo=V00001,#Domicílios Particulares Permanentes Ocupados
         dpio=V00002,#Domicílios Particulares Improvisados Ocupados
         cortico=V00050)##Domicílios Particulares Permanentes Ocupados, Tipo de espécie é habitação em casa de cômodos ou cortiço  

#Arquivo domicilios parte02

dompt2_2022<-read.csv2("D:/Arquivos/2024/Mestrado/projeto_gilmara/Novembro/Dados Censitarios/censo2022_originais/RU_112024/Agregados_por_setores_caracteristicas_domicilio2_BR.csv")%>%  select(CD_setor,V00397,V00111,V00238,V00309,V00310,V00201)%>%
  rename(lixo=V00397,#Domicílios Particulares Permanentes Ocupados, Lixo coletado no domicílio por serviço de limpeza
         agua=V00111,#Domicílios Particulares Permanentes Ocupados, Utiliza rede geral de distribuição
         sanitario=V00238,#Domicílios Particulares Permanentes Ocupados, Não tinham banheiro nem sanitário
         esgoto=V00309,#Domicílios Particulares Permanentes Ocupados, Destinação do esgoto do banheiro ou sanitário ou buraco para dejeções é rede geral ou pluvial
         fossa=V00310,#Domicílios Particulares Permanentes Ocupados, Destinação do esgoto do banheiro ou sanitário ou buraco para dejeções é fossa séptica ou fossa filtro ligada à rede
         encanada=V00201)#Domicílios Particulares Permanentes Ocupados, Água não chega encanada ao domicílio
  
#Arquivo Cor ou raça

corraca_2022<-read.csv2("D:/Arquivos/2024/Mestrado/projeto_gilmara/Novembro/Dados Censitarios/censo2022_originais/RU_112024/Agregados_por_setores_cor_ou_raca_BR.csv")%>%  select(CD_SETOR,V01317,V01318,V01319,V01320,V01321)%>%
rename(branca=V01317,
preta=V01318,
amarela=V01319,
parda=V01320,
indigena=V01321)

#AREA EFETIVAMENTE DOMICILIADA
AED_2022<-read.csv2("D:/Arquivos/2024/Mestrado/projeto_gilmara/Novembro/Dados Censitarios/censo2022_originais/dados_censo2022_aed.csv")%>%
  select(CD_SETOR,AREA_DOMICILIADA_KM2,DENSIDADE_DEMOGRAFICA_DOMICILIADA_HAB_KM2)


#JUNÇÃO TODAS
censo2022<-basico_2022%>%left_join(dompt1_2022,by=c("CD_SETOR"="CD_setor"))%>%
  left_join(dompt2_2022,by=c("CD_SETOR"="CD_setor"))%>%
  left_join(corraca_2022,by="CD_SETOR")%>%
  left_join(AED_2022,by="CD_SETOR")
  

#Correcoes do arquivo

#substituindo X por NA
censo2022[censo2022=="X"]<-NA


#conversao coluna character as numeric
censo_2022_numeric<- censo2022%>%select(-SITUACAO)%>%
                                 lapply(as.numeric)%>%
                                 data.frame()%>%
  #Para conseguir unir com os dados de string, mantendo os codigos como character
                                 mutate(CD_SETOR=as.character(CD_SETOR))

censo2022$CD_SETOR<-as.character(censo2022$CD_SETOR)

#Unindo tabelas novamente
censo_2022_dados<-censo2022%>%select(CD_SETOR,
                                     SITUACAO)%>%
  left_join(censo_2022_numeric, by="CD_SETOR")



write.csv(censo_2022_dados,"D:/Arquivos/2024/Mestrado/projeto_gilmara/Novembro/Dados Censitarios/censo_2022_setores.csv")


 
#abrindo arquivo shp dos setores dos municipios selecionados

setores2022<-st_read("D:/Arquivos/2024/Mestrado/projeto_gilmara/Novembro/Dados Censitarios/censo2022_originais/BR_setores_CD2022.shp")

censo_2022<-setores2022%>%  left_join(censo_2022_dados, by="CD_SETOR")

colSums(is.na(censo_2022))


censo_2022<-censo_2022%>%
  distinct(CD_SETOR, .keep_all = TRUE)

write_sf(censo_2022,"D:/Arquivos/2024/Mestrado/projeto_gilmara/Novembro/Dados Censitarios/setores_2022_br.shp")

```







---------------------------------------------------------------------------------------
# Variáveis por municipios

```{r}
#calculos abaixo realizados para analises por municipio!
 censo_2010_dados<-censo_2010_dados%>% 
    mutate(
    temilum=(V008+V010+V012),
      semilum=(V009+V011+V013),
      tempav=(V014+V016+V018),
      sempav=(V015+V017+V019),
      temcal=(V020+V022+V024),
    semcal=(V021+V023+V025),
    esgotoceu=(V050+V052+V054),
    semesgotoceu=(V051+V053+V055),
      temlixo=(V056+V058+V060),
      semlixo=(V057+V059+V061))%>%
    select(-V008,#Domicílios particulares permanentes próprios – Existe iluminação pública
          -V009,#Domicílios particulares permanentes próprios – Não existe iluminação pública
          -V010,#Domicílios particulares permanentes alugados – Existe iluminação pública
         -V011,#Domicílios particulares permanentes alugados – Não existe iluminação pública
         -V012,#Domicílios particulares permanentes cedidos – Existe iluminação pública
          -V013,#Domicílios particulares permanentes cedidos – Não existe iluminação pública
          -V014,#Domicílios particulares permanentes próprios – Existe pavimentação
          -V015,#Domicílios particulares permanentes próprios – Não existe pavimentação
          -V016,#Domicílios particulares permanentes alugados – Existe pavimentação
          -V017,#Domicílios particulares permanentes alugados – Não existe pavimentação
          -V018,#Domicílios particulares permanentes cedidos – Existe pavimentação
          -V019,#Domicílios particulares permanentes cedidos – Não existe pavimentação
          -V020,#Domicílios particulares permanentes próprios – Existe calçada
          -V021,#Domicílios particulares permanentes próprios – Não existe calçada
          -V022,#Domicílios particulares permanentes alugados – Existe calçada
          -V023,#Domicílios particulares permanentes alugados – Não existe calçada
          -V024,#Domicílios particulares permanentes cedidos – Existe calçada
          -V025,#Domicílios particulares permanentes cedidos – Não existe calçada
          -V050,#Domicílios particulares permanentes próprios – Existe esgoto a céu aberto
          -V051,#Domicílios particulares permanentes próprios – Não existe esgoto a céu aberto
          -V052,#Domicílios particulares permanentes alugados – Existe esgoto a céu aberto
          -V053,#Domicílios particulares permanentes alugados – Não existe esgoto a céu aberto
          -V054,#Domicílios particulares permanentes cedidos – Existe esgoto a céu aberto
          -V055,#Domicílios particulares permanentes cedidos – Não existe esgoto a céu aberto
          -V056,#Domicílios particulares permanentes próprios – Existe lixo acumulado nos logradouros
          -V057,#Domicílios particulares permanentes próprios – Não existe lixo acumulado nos logradouros
          -V058,#Domicílios particulares permanentes alugados – Existe lixo acumulado nos logradouros
          -V059,#Domicílios particulares permanentes alugados – Não existe lixo acumulado nos logradouros
          -V060,#Domicílios particulares permanentes cedidos – Existe lixo acumulado nos logradouros
          -V061)

#%>%  select(Cod_setor,temilum,semilum,tempav,sempav, temcal,semcal,esgotoceu,semesgotoceu,temlixo,semlixo)


str(censo_2010_dados)
# salva o CSV
write.csv(censo_2010_dados,"outputs2024/censo_2010_dados.csv") 

```


Até aqui temos os dados brutos do censo 2010 por setores censitários, os próximos passos serão para construção das variáveis por município e por porcentagens de população e domicílios;

```{r,error=FALSE, warning=FALSE, message=FALSE}
#salvando dados por setor censitário
write.csv(censo_2010_dados,"CENSO 2010/censo_2010_sc.csv")


#dados por município
#Observações com dados faltantes- NA 
sum(is.na(censo_2010_dados$sban))

#Excluindo observações com dados faltantes- NA 
censo_2010_munic<-na.omit(censo_2010_dados)%>%
  group_by(Cod_municipio)%>%
  summarize(across(where(is.numeric),sum))

#Adicionando informações de character a tabela
censo_2010_text<-censo_2010_dados%>%select(Cod_UF,
                                            Cod_municipio, 
                                            `Nome_da_UF `,
                                            Nome_do_municipio)%>%
  group_by(Cod_municipio, Nome_do_municipio, Cod_UF,`Nome_da_UF `)%>%
  tally()
  

censo_2010_munic<- censo_2010_munic%>%left_join(censo_2010_text,by="Cod_municipio")%>%
  #removendo o tally da tabela de texto
  select(-n)

# salva o CSV
write.csv(censo_2010_munic,"CENSO 2010/censo_2010_munic.csv") 
 
```

### Processamento das variáveis censitárias por município

```{r,error=FALSE, warning=FALSE, message=FALSE}

#resultados do universo agregados por setores censitarios

#Abrir arquivo csv
censo_2010_munic<-read_csv("CENSO 2010/censo_2010_munic.csv", locale=locale(encoding='latin1'))

## Processamento
#Arquivos basicos UF
censo_2010_m_p<- censo_2010_munic%>%mutate(porc_sban=sban/domicilios,
                                           porc_lixocoleta= lixocoleta/domicilios,
                                           porc_branca=branca/moradores,
                                           porc_negra=(preta+parda)/moradores,
                                           porc_amarela= amarela/moradores,
                                           porc_indigena=indigena/moradores,
                                           renda_média= totalrenda/domicilios,
                                           porc_atemeio_sm= (sm1_8+sm1_4+smmeio)/domicilios,
                                           porc_ate3_sm=(sm1_8+sm1_4+smmeio+smmeio_1+sm1_2+sm2_3)/domicilios,
                                           por_semrenda= semrenda/domicilios)
                                       

```

## Dados do Resultado da Amostra

```{r,error=FALSE, warning=FALSE, message=FALSE}
#Dados do resultado da amostra

dados_amostra<-read_delim("CENSO 2010/Resultados da Amostra/tabela3422.csv",
                          delim=";",
                          skip=4,
                               locale=locale(encoding='UTF-8',
                                       decimal_mark = ","))%>%
  mutate(Cod_municipio=Cód.)

str(dados_amostra)
#Correcoes do arquivo

#substituindo - por NA
dados_amostra[dados_amostra=="-"]<-"0"


#conversao coluna character as numeric
dados_amostra<- dados_amostra%>%
  #Conversão de dados das colunas lidas como character
  mutate(`Mais de uma hora até duas horas`=as.numeric(`Mais de uma hora até duas horas`),
     `Mais de duas horas`=as.numeric(`Mais de duas horas`),
     Cod_municipio=as.numeric(Cod_municipio))

str(dados_amostra)

```

```{r,error=FALSE, warning=FALSE, message=FALSE}

#Unindo as infos

censo_2010_m_p<- censo_2010_m_p%>% left_join(dados_amostra, by="Cod_municipio")

colnames(censo_2010_m_p)
censo_2010_m_p<- censo_2010_m_p %>% mutate(porc_5min= `Até cinco minutos`/Total,
                                           porc_ate_30min=(`Até cinco minutos`+`De seis minutos até meia hora`)/Total,
                                           porc_30min_1h=`Mais de meia hora até uma hora`/Total,
                                           porc_1h_2h= `Mais de uma hora até duas horas`/Total,
                                           porc_mais1h= (`Mais de uma hora até duas horas`+`Mais de duas horas`)/Total,
                                           porc_mais2h= `Mais de duas horas`/Total)

# salva o CSV
write.csv(censo_2010_m_p,"CENSO 2010/censo_2010_munic_proc.csv")
```

## Seleção das variáveis importantes que irei utilizar\_

```{r,error=FALSE, warning=FALSE, message=FALSE}

dados_municipios<- censo_2010_m_p%>% select(Cod_UF,
                                            Nome_da_UF,
                                            Cod_municipio,
                                            Nome_do_municipio,
                                            domicilios,
                                            moradores,
                                            porc_sban,
                                            porc_lixocoleta,
                                            porc_branca,
                                            porc_negra,
                                            porc_amarela,
                                            porc_indigena,
                                            renda_média,
                                            porc_atemeio_sm,
                                            porc_ate3_sm,
                                            por_semrenda,
                                            porc_semilum,
                                            porc_sempav,
                                            porc_semcalc,
                                            porc_esgotoceu,
                                            porc_5min,
                                            porc_ate_30min,
                                            porc_30min_1h,
                                            porc_1h_2h,
                                            porc_mais2h,
                                            porc_mais1h)
# salva o CSV
write.csv(dados_municipios,"outputs/censo_municipios.csv")

```
